臺灣高等法院高雄分院刑事裁定　　　　　　96年度抗字第78號
抗　告　人
即　受刑人　甲○○
上列抗告人因撤銷緩刑案件，不服臺灣澎湖地方法院96年度聲字
第5 號中華民國96年2 月14日裁定（聲請案號：96年執聲字第3
號），提起抗告，本院裁定如下：
    主  文
原裁定撤銷，發回臺灣澎湖地方法院。
    理  由
一、聲請意旨略稱：受刑人甲○○因犯誣告罪，前經原審法院於
    民國（下同）94年11月7 日判決（94年馬簡字第12號），處
    有期徒刑3 月，緩刑3 年，並於94年12月5 日確定。竟於緩
    刑期內，即95年8 月7 日更犯恐嚇罪，經該院於95年12月6
    日判處拘役40日（95年馬簡字第137 號），並已於95年12月
    25 日確定，因而聲請將上述緩刑之宣告予以撤銷等語。
二、原審法院以經核受刑人上述兩案判決正本，認原宣告之緩刑
    難收預期效果，而有執行刑罰之必要，依刑法第75條之1 第
    1 項第2 款之規定，應撤銷受刑人緩刑之宣告，乃裁定將受
    刑人上開緩刑之宣告撤銷。
三、抗告意旨略以：受刑人於緩刑期間內，再犯恐嚇罪被判處拘
    役40日，其緣由為受刑人與陳振隆及楊艾琦本為結拜之兄弟
    姐妹，陳振隆追求楊艾琦未果，心生怨懟，於95年4 月至6
    月間毀損楊艾琦之自小客車，並以手機傳簡訊恐嚇之，復將
    之毆傷，就此數罪併發陳振隆為原審法院判處應執行有期徒
    刑5 月，並應民事賠償123,564 元，受刑人於95年8 月7 日
    開車途經馬公市寶華飯店前巧遇陳振隆之車，乃下車敲其車
    門欲向之詢問有關楊艾琦之事，詎陳振隆在車內即以手機報
    警，稱受刑人揮舞高爾夫球棒對之恐嚇，並阻塞其車之去
    路，受刑人與陳振隆係結拜兄弟，陳振隆對受刑人喜好高爾
    夫球運動，隨車置有球桿一事，知之甚詳，管區派出所警員
    據報前來，果在受刑人之車搜獲高爾球桿1 支，致使受刑人
    百口莫辯，原審法院遽信陳振隆之言判處受刑人拘役40日，
    受刑人為求早日息事寧人不願訟而未上訴，受刑人實係遭
    陳振隆構陷，原裁定認原宣告緩刑「難收預期效果」，即有
    誤解，將前案之緩刑予以撤銷，尤非允當，請將原裁定撤銷
    云云。
四、按「緩刑期內因故意犯他罪，而在緩刑期內受得易科罰金之
    有期徒刑、拘役或罰金之宣告確定者」，足認原宣告之緩刑
    難收預期效果，而有執行刑罰之必要者，「得」撤銷其宣告
    ，刑法第75條之1 第1項第2款定有明文。其立法理由略以：
    在緩刑期內受得易科罰金之有期徒刑、拘役或罰金之宣告者
    ，如列為「應」撤銷緩刑之事由，未免過於嚴苛，乃將之排
    除於刑法第75條應撤銷緩刑之事由，移列至75條之1得撤銷
    緩刑款項下，俾使法官依被告犯罪情節，而裁量是否撤銷先
    前緩刑之宣告，亦即於上揭得撤銷緩刑之情形，法官應依職
    權本於合目的性之裁量，妥適審酌被告所犯前後數罪間，關
    於法益侵害之性質，再犯之原因，違反法規範之情節是否重
    大，被告主觀犯意所顯現之惡性及其反社會性等情，是否已
    使前案原為促使惡性輕微之被告或偶發犯、初犯改過自新而
    宣告之緩刑，已難收其預期之效果，而確有執行刑罰之必要
    ，此與刑法第75條第1 項所定2 款要件有一具備，即毋庸再
    行審酌其他情狀，應逕予撤銷緩刑之情形不同。
五、本件抗告人即受刑人甲○○前因犯誣告罪，經原審法院於94
    年11月7 日判處有期徒刑3 月，緩刑3 年確定，嗣於緩刑期
    內，於95年8 月7 日再犯恐嚇罪，經原審法院於95年12月25
    日判處拘役40日確定，惟本件檢察官聲請意旨僅依抗告人於
    緩刑期內再犯恐嚇罪被判拘役40日確定，即認抗告人上述緩
    刑之宣告應予撤銷，原審就此既未依職權本於合目的性的裁
    量，妥適審酌抗告人所犯2 罪間，關於法益侵害之性質，再
    犯之原因，違反規範之情節是否重大，抗告人主觀犯意所顯
    現之惡性及其社會性等情，是否已使前案原為促使惡性輕微
    之抗告人或偶發犯、初犯改過自新而宣告之緩刑，難收其預
    期之效果，而確有執行刑罰之必要性，在裁定理由內詳加論
    述審認明白，而泛以原告之緩刑難收預期之效果，而有執行
    刑罰之必要，將原緩刑之宣告予以撤銷，自有理由不備之違
    誤，核有未合，抗告人指摘原裁定不當，即非無據，為有理
    由，應由本院將原裁定撤銷，發回原法院續查，另為妥適之
    裁定。
據上論斷，應依刑事訴訟法第413條前段，裁定如主文。
中　　華　　民　　國　　96　　年　　3 　　月　　20　　日
                  刑事第四庭    審判長法  官  蕭權閔
                                      法  官  吳進寶
                                      法  官  陳吉雄
以上正本證明與原本無異。
本件裁定不得再抗告。
中　　華　　民　　國　　96　　年　　3 　　月　　21　　日
　　　　　　　　　　　　　　　  書　 記   官  梁美姿
                                                    ＷＦ
